【裁判字號】    97,審易,1004
【裁判日期】    970821
【裁判案由】    竊盜
【裁判全文】
臺灣高雄地方法院刑事判決            97年度審易字第1004號
公  訴  人  臺灣高雄地方法院檢察署檢察官
被      告  丁○○
上列被告因竊盜案件，經檢察官提起公訴（97年度速偵字第268
號），本院依簡式審判程序審理，判決如下：
    主  文
丁○○共同犯攜帶兇器竊盜罪，累犯，處有期徒刑捌月。扣案鐵
鉗壹支沒收。
    事實及理由
一、本件被告丁○○所犯刑法加重竊盜罪，為死刑、無期徒刑、
    最輕本刑為3 年以上有期徒刑以外之罪，其於準備程序進行
    中，就被訴事實為有罪之陳述，經本院告知簡式審判程序之
    旨，並聽取檢察官及被告之意見後，裁定進行簡式審判程序
    。
二、本件犯罪事實及證據，除證據部分補充被告於本院審理中之
    自白外，均引用檢察官起訴書之記載（如附件）。
三、按刑法第321 條第1 項第3 款之攜帶兇器竊盜罪，係以行為
    人攜帶兇器竊盜為其加重條件，此所謂兇器，其種類並無限
    制，凡客觀上足對人之生命、身體、安全構成威脅，具有危
    險性之兇器均屬之，且祇須行竊時攜帶此種具有危險性之兇
    器為已足，並不以攜帶之初有行兇之意圖為必要（最高法院
    79年臺上字第5253號判例意旨參照）。本件被告行竊時所攜
    帶之鐵鉗，屬尖銳堅硬之工具，客觀上均為足以殺傷人生命
    、身體之器械，顯為具有危險性之兇器。核其所為，係犯刑
    法第321 條第1 項第3 款之攜帶兇器竊盜罪。被告丁○○與
    丙○○就上開竊盜犯行，有犯意聯絡，行為分擔，為共同正
    犯。被告丁○○有如事實欄所載之前案科刑及執行紀錄，有
    卷附臺灣高等法院被告前案紀錄表可按，其受有期徒刑之執
    行完畢，5 年以內故意再犯有期徒刑以上之罪，為累犯，應
    依刑法第47條第1 項之規定加重其刑。爰審酌被告年值青壯
    ，身心健全，不思循正當工作以謀資費，竟竊取他人財物，
    價值觀念偏差，應予導正，犯罪所生危害並非輕微，本應重
    懲；惟念其事後坦承犯行，犯罪後態度尚可，所竊物品價值
    2000元等一切情狀，量處如主文所示之刑。扣案之鐵鉗1 支
    ，屬共同被告丙○○所有供犯罪所用之物，依共犯共同負責
    之法理，亦應依刑法第38條第1 項第2 款宣告沒收。
據上論斷，應依刑事訴訟法第273 之1 第1 項、第299 條第1 項
前段、第310 條之2 、第454 條第2 項，刑法第28條、第321 條
第1 項第3 款、第38條第1 項第2 款，判決如主文。
本案經檢察官戊○○到庭執行職務。
中    華    民    國    97    年    8     月    21    日
                  刑事第七庭    法  官  蔡廣昇
以上正本證明與原本無異。
如不服本判決應於收受本判決後10日內向本院提出上訴書狀，並
應敘述具體理由，如未敘述上訴理由者，應於上訴期間屆滿後20
日內補提理由書狀於本院（均須按他造當事人之人數附繕本）「
切勿逕送上級法院」。
中    華    民    國    97    年    8    月    21     日
                                書記官  林豐富
附錄本案論罪科刑法條：
中華民國刑法第321 條第1 項第3款
犯竊盜罪而有左列情形之一者，處6月以上、5年以下有期徒刑：
三  攜帶兇器而犯之者。
附件：
臺灣高雄地方法院檢察署檢察官起訴書
                                     97年度速偵字第268號
    被      告  丁○○  男  38歲（民國○○年○○月○日生）
                        住高雄市苓雅區○○○路79巷30號
                        國民身分證統一編號：Ｚ000000000號
    被      告  丙○○  男  44歲（民國○○年○月○○日生）
                        住高雄市○鎮區○○街214巷16-2號
                        國民身分證統一編號：Ｚ000000000號
上列被告等因竊盜案件，業經偵查終結，認應提起公訴，茲將犯
罪事實及證據並所犯法條分敘如下：
          犯  罪  事  實
一、丁○○前因偽造文書案件，經臺灣高雄地方法院以89年度訴
    字第3049號判處有期徒刑1年確定，於民國92年9月30日縮短
    刑期執行完畢。詎其仍不知悔改，與丙○○共同基於意圖為
    自己不法所有之犯意聯絡，丁○○騎乘車牌號碼PPD-762號
    重機車，搭載丙○○前往高雄市○○區○○街33號，於97年
    5 月15日15時15分許在上開無人居住之房屋內，由丙○○持
    客觀上足供凶器使用之鐵鉗子1支，竊取甲○○所有在上開
    房屋內之電線2捆共11公斤（價值新臺幣2,000元），丁○○
    則在場拉取電線，得手後將上揭物品攜往資源回收場變賣。
    為警於前揭時地查獲並扣得電線2捆、鐵鉗子1支，而查悉上
    情。
二、案經高雄市政府警察局小港分局報告偵辦。
          證 據 並 所 犯 法 條
一、訊據被告丁○○與丙○○於警詢及偵訊中對上開犯行坦承不
    諱，且與證人甲○○於警詢時指述情節相符，並有扣押物品
    目錄表、贓物認領保管單、現場照片6張在卷可稽，足認被
    告2人之自白確與事實相符，應可採信。本案事證明確，被
    告2人之犯行堪以認定。
二、核被告丁○○與丙○○所為，均係犯刑法第321條第1項第3
    款之攜帶兇器竊盜罪嫌。又被告丁○○與丙○○有犯意聯絡
    及行為分擔，請依共同正犯論處。再被告丁○○有如犯罪事
    實欄所載之論罪科刑執行情形，有本署刑案資料查註紀錄表
    在卷可稽，其於有期徒執行完畢後，5年之內再犯本件有期
    徒刑以上之罪，為累犯，請依刑法第47條第1項之規定加重
    其刑。至扣案之鐵鉗子1支，係被告丙○○所有且供其犯罪
    所用之物，業據其供承在卷，請依刑法第38條第1項宣告沒
    收。爰審酌被告2人均正值壯年，不循合法途徑賺取生活報
    酬，竟率爾竊取他人財物，所為實不足取，請量處丁○○有
    期徒刑10月、丙○○有期徒刑7月，以示懲儆。
三、依刑事訴訟法第251條第1項提起公訴。
    此    致
臺灣高雄地方法院
中    華    民    國    97    年    5     月    19    日
                              檢  察  官  乙○○
上正本證明與原本無異
中    華    民    國    97    年    5     月    27    日
                              書  記  官  劉瑞貞
所犯法條：
中華民國刑法第321條
犯竊盜罪而有左列情形之一者，處 6 月以上、 5 年以下有期徒
刑：
一  於夜間侵入住宅或有人居住之建築物、船艦或隱匿其內而犯
    之者。
二  毀越門扇、牆垣或其他安全設備而犯之者。
三  攜帶兇器而犯之者。
四  結夥三人以上而犯之者。
五  乘火災、水災或其他災害之際而犯之者。
六  在車站或埠頭而犯之者。
前項之未遂犯罰之。


司法院資訊處製作；財團法人民間司法改革基金會備份。
